## **Aléxandros Alectoridis**

Rua Dr. Brasilio Rodrigues dos Santos, nº 151 - Apto 23 – Jd. Morro Verde São Paulo – SP - CEP: 01221-020

Tel.: (11) 5841-0134 Cel. 97671-9871

E-mail: aalector@gmail.com

CAU nº 135.206-7

#### RESUMO DO CURRÍCULO

Vasta experiência em elaboração de projetos de parcelamento de Solo, projetos residenciais de interesse social no padrão Minha Casa Minha Vida e Alto Padrão, licenciamento junto aos órgãos públicos, prospecção de área, negociação com proprietários, análise de mercado, estudo de viabilidade e supervisão de obras. Gerenciamento de equipes, elaboração de cronogramas e definição de orçamentos. Vivência em Gerenciamento e construções prediais, hospitalares, comerciais e loteamentos. Disponibilidade para viagens e mudança de endereço.

### QUALIFICAÇÃO PROFISSIONAL

- •Prospecção de áreas, análise de viabilidade econômica e financeira;
- Negociação, elaboração e gestão de contratos:
- •Elaboração de projetos e análise documental para regularização fundiária e de Interesse Social;
- Aprovação de projetos junto a órgãos Públicos;
- •Elaboração de projetos de Loteamentos;
- •Gerenciamento de Obras

#### OBJETIVO PROFISSIONAL

DESENVOLVIMENTO IMOBILIÁRIO E NOVOS NEGÓCIOS

### FORMAÇÃO ACADÊMICA

**MBA** - Fundação Getúlio Vargas: Executivo da Construção Civil (04/2013 - 04/2015)

**Especialização** - Universidade Secovi: Gerenciamento de Empreendimento de Parcelamento do Solo Urbano (08/2009 - 11/2009)

**Graduação** - Universidade Anhembi Morumbi: Arquitetura e Urbanismo (01/2001 – 12/2007)

#### Especializações

- Especialista em estudos de viabilidade de parcelamento do solo urbano Universidade Secovi;
- Especialista em projeto técnicos e urbanísticos de loteamentos – Universidade Secovi;
- Aprovação de projetos de parcelamento do solo urbano – Universidade Secovi;
- Implantação de infraestrutura em loteamentos urbanos Universidade Secovi:
- Contabilidade e administração de empreendimentos de loteamentos urbanos Universidade Secovi;
- Liderança FGV
- Corel Draw Senac;
- Auto Cad Universidade Anhembi Morumbi;

**Informática:** AutoCad, Archicad, Pacote Office, Excel Avançado.

### EXPERIÊNCIA PROFISSIONAL

## Talk Consulting – 2018 até o momento

- -, formatação prévia do produto Sócio Fundador responsável pela prospecção desenvolvimento de área para imobiliário (condomínios residenciais com área mínima de 1.000.000 m<sup>2</sup>), formatação do produto, prévia negociação com proprietário apresentação para investidores.
- Aprovação e licenciamento de áreas de interesse social da CDHU
- Coordenação de equipe multidisciplinar para análise de viabilidade ambiental de um empreendimento comercial em Balneário Camboriú

### Encibra S/A Estudos e Projetos de Engenharia – 2013 à 2018 – 5 anos e 10 meses

- Arquiteto Urbanista Coordenador
- Responsável pela elaboração de projetos de habitação de interesse social, aprovação e licenciamento de áreas de interesse social Regularização fundiária e aprovação de projetos junto aos órgãos públicos, em esfera municipal, estadual e federal.
- Desenvolvimento de projetos de casas e edifícios funcionais e confortáveis, bem como no planejamento construções de cidades, bairros e espaços comunitários, como praças, parques e jardins, relativos aos projetos de habitação de interesse social da **CDHU** Companhia de Desenvolvimento Habitacional e Urbano;

- Vivência em elaboração de projetos de infraestrutura urbana, desenvolvendo todos os estudos necessários para a implantação e viabilidade dos sistemas De drenagem de águas pluviais, sistema de abastecimento de água e coleta e afastamento de esgotos;

### Central Park Urbanismo Ltda. – 2010 a 2013 – 2 anos e 9 meses

- Arquiteto Urbanista Coordenador
- Responsável pela elaboração de projetos urbanísticos, paisagísticos e projetos de infraestrutura urbana como rede de abastecimento de água, coleta e afastamento de esgotos, sistema de drenagem pública e condominial, pavimentação e terraplenagem;
- Responsável pela gestão de contratos e negociação com fornecedores de materiais e empresas prestadoras de serviço;
- Experiência na elaboração e implantação de áreas de lazer, espaços comunitários, parques e jardins dentro de condomínios horizontais e loteamentos;
- Vivência na implantação e gestão de condomínios, atuando na negociação com fornecedores de sistema de segurança preservação do patrimônio e assistência ao cliente até a entrega da unidade, ou lote.
- Experiência com a coordenação do departamento de compras garantindo prazo de entrega dos materiais e o controle físico financeiro da obra.

# Scopel Empreendimentos e Obras S/A. - 2008 a 2010 – 1 ano e 10 meses

- Arquiteto Urbanista
- Responsável pela implantação, gestão e administração de loteamentos.
- Experiência em implantação de sistema de controle de acesso, preservação do patrimônio e assistência aos clientes.
- Responsável pelo desenvolvimento de projetos de portarias, clubes, administrações, áreas de lazer e edifícios administrativos;
- Vivência em pós venda, auxiliando os novos compradores de lotes dos empreendimentos nas questões aprobatórias para a construção das habitações;
- Experiência em elaboração de projetos aprobatórios para as áreas comuns dos empreendimentos, contemplando toda a etapa documental até o registro da construção;
- Responsável pela gestão de contratos e negociação com fornecedores de materiais e empresas prestadoras de serviço;

### Soluções Consultoria Ltda. – 2008 – 1 ano

- Arquiteto Urbanista Pleno
- Experiência em elaboração e projeto e processos de aprovação junto aos órgãos municipais, estaduais e nacionais como: projeto de Prefeitura, Contru, Vigilância Sanitária, Corpo de Bombeiros, SEHAB, CETESB e CONDEPHAAT.
- Responsável pelo setor de aprovação e análise de documentos para os processos de grandes magazines e hospitais na região metropolitana de São Paulo;
- Vivência em elaboração de projetos de conforto ambiental de grandes espaços, como shopping centers, indústria e edifícios em geral.

### SAMCIL - Pró-Saúde Assistência Médica. - 2004 a 2008 – 4 anos

- Arquiteto Urbanista
- Responsável pela elaboração de projetos hospitalares e reformas;
- Responsável pela realização de pesquisa e preservação do patrimônio, além de atuar na negociação com fornecedores de materiais e contratação de executores de obra;
- Responsável pela elaboração de retrofit nos edifícios do grupo, adequando as novas tecnologias para o novo layout proposto para a empresa;
- Vivência na elaboração de estudos de marcas e pictogramas em conjunto com o departamento de marketing do grupo;
- Experiência na gestão das obras, coordenação de mão-de-obra, fiscalização, controle de qualidade e coordenação de equipe de manutenção interna da holding;
- Vivência em fiscalização de serviços terceirizados, medições e check list de entrega de obras;
- Experiência em elaboração de projetos de infraestrutura de dados, voz e elétrica, atuando diretamente com o departamento de informática planejando a implantação dos sistemas para a holding.